臺灣彰化地方法院民事裁定
110年度抗字第36號
抗  告  人  許文政  
相  對  人  張美麗  

            江宜蓁    住○○市○○區○○里○○路0段00巷0                        號

上列當事人間聲請本票裁定事件，抗告人對於民國110年3月11日
本院司法事務官110年度司票字第173號裁定提起抗告，本院裁定
如下：
    主    文
抗告駁回。
抗告程序費用新台幣1,000元由抗告人負擔。
    理    由
一、按執票人向本票發票人行使追索權時，得聲請法院裁定後強
    制執行，票據法第123條定有明文。又本票執票人依上開法
    條規定，聲請法院裁定許可對發票人強制執行，係屬非訟事
    件，此項聲請之裁定及抗告法院之裁定，僅依非訟事件程序
    ，以審查強制執行許可與否，並無確定實體上法律關係存否
    之效力，如發票人就票據債務之存否有爭執時，應由發票人
    提起確認之訴，以資解決（最高法院56年度台抗字第714號
    、57年度台抗字第76號判例意旨參照）。
二、抗告意旨略以：相對人張美麗、江宜蓁分別持有抗告人簽發
    如附表一、二所示本票(下稱系爭本票)。相對人於民國110
    年始聲請本票裁定准予強制執行，其等就系爭本票權利之行
    使，自發票日起算顯已逾3年，依票據法第22條第1項前段、
    第120條第2項規定，該票據權利因3年間不行使而時效消滅
    。依民法第144條規定，抗告人得行使時效完成抗辯而拒絕
    給付。苟相對人仍要對抗告人請求票款，理應由相對人提起
    請求票款給付之訴，俾便進入實體程序而為實質審查，以判
    斷上開事實之存否之效力，豈能以本票裁定係屬非訟事件，
    而先向法院聲請而獲准許，陷抗告人於不利地位後，必須再
    由抗告人提起確認之訴，以阻止後續之強制執行，否則抗告
    人之財產將有被強制執行拍賣之虞。再者，系爭本票裁定之
    金額上千萬元，提起確認之訴之訴訟費用要新台幣10幾萬元
    ，對抗告人是相當龐大之負擔。原裁定對抗告人顯然係不公
    平而有違誤，請求廢棄原裁定等語。
三、本件相對人主張其持有抗告人簽發如附表一、二所示之本票
    ，並免除作成拒絕證書，屆期提示未獲付款，依票據法第12
    3條規定聲請裁定准予強制執行等情，業據其提出本票為證
    。原裁定准予強制執行，於法並無不合。至於抗告人所指情
    形，係屬實體上爭執，應由抗告人另行提起訴訟解決，本件
    非訟程序不得加以審究。是抗告無理由，應予駁回。
四、依非訟事件法第46條、第21條第2項、第24條第1項，民事訴
    訟法第495條之1第1項、第449條第1項、第95條、第78條，
    裁定如主文。
中　　華　　民　　國　　110 　年　　4 　　月　　29　　日
                  民事第三庭    法　官　羅秀緞
以上正本係照原本作成。
如不服本裁定，僅得於收受本裁定正本送達後10日內，委任律師
為代理人，並以適用法規顯有錯誤為理由，向本院提出再抗告狀
（須附繕本及繳納再抗告裁判費新台幣1,000元）。
中　　華　　民　　國　　110 　年　　4 　　月　　29　　日
                                書記官　蔡忻彤
附表一（張美麗持有之本票） 
編號 發票日 金額 （新台幣） 到期日  利息起算日（即提示日） 票據號碼  1 101年8月17日 810,000元 未記載 110年1月15日 CH581951  2 101年8月17日 810,000元 未記載 110年1月15日 CH581952  3 101年8月17日 825,400元 未記載 110年1月15日 CH581953  4 101年9月19日 4,710,200元 未記載 110年1月15日 CH581962 

附表二（江宜蓁持有之本票）
編號 發票日  金額 （新台幣） 到期日  利息起算日（即提示日） 票據號碼  1 101年8月17日 816,700元 未記載 110年1月15日 CH581954  2 101年8月17日 816,700元 未記載 110年1月15日 CH581955  3 101年9月19日 2,102,500元 未記載 110年1月15日 CH581963